臺灣板橋地方法院民事判決　　　　　　　96年度婚字第1037號
原　告　乙○○○　地址保密
被　告　甲○○
上列當事人間請求離婚事件，本院於中華民國96年8 月16日言詞
辯論終結，判決如下：
    主    文
准原告與被告離婚。
訴訟費用由被告負擔。
    事實及理由
一、原告主張：兩造為夫妻，原共同住在臺北縣泰山鄉○○路○
    段145 巷36弄9 號，詎被告婚後不僅在外與女人親蜜交往，
    且經常酗酒後返家無理取鬧辱罵原告或毆打原告，最近更頻
    繁至每二星期即發生二次，原告已遭受被告毆打多次，最近
    於96年6 月10日被告又毆打原告成傷，兩造之兒子媳婦送原
    告至醫院驗傷，被告竟追至醫院恐嚇兒子媳婦，致原告與兒
    媳均因畏懼而不敢返家，迄今仍居住在外。原告婚後遭受被
    告的毆打辱罵次數已數不清，因認兩造婚姻已達重大事由而
    難以維持，為此依民法第1052條第2 項規定訴請離婚等語。
    並聲明：如主文所示。
二、被告陳述：被告承認有飲酒後毆打原告，但是被告事後都記
    不起來，被告年輕時每日飲酒，現在約每週飲酒一、二次，
    每次約喝啤酒三瓶，被告於96年6 月10日喝太多酒才會罵髒
    話，被告當天可能有打原告，但是被告於翌日就忘記了，被
    告希望不要離婚，被告可以改過等語。並聲明：駁回原告之
    訴。
三、查，兩造於民國70年3 月24日結婚，為夫妻關係，此有原告
    提出之戶籍謄本1 件在卷可稽。
    又查，原告主張被告婚後經常酒後辱罵毆打原告，致原告不
    堪同居之虐待，原告已於96 年6月10日遭受被告毆打辱罵後
    離家別居之事實，業據原告提出96年6 月10日及96年5 月26
    日之驗傷診斷證明書影本2張 為證；並經證人王志瑜、尹春
    毓（兩造之兒子媳婦）到庭分別證稱：「我從小就看過父親
    打母親很多次，96年6 月10 日 這次父親打母親打得很嚴重
    ，所以我就帶母親去驗傷並帶母親搬出去住。父親打母親都
    是父親喝酒回家後心情不好就會打母親並且拿東西打母親的
    頭。父親幾乎是每日喝酒，但是回家鬧事情約是2 、3 天回
    家鬧一次。……父親有外遇，因為我有看過該女人，該女人
    住在我們以前住的泰山鄉住處附近，我曾經在小吃店看過父
    親與外遇女人抱在一起，父親常常沒有回家就住在該女人那
    裡。父親無理取鬧時，他會恐嚇我們。96年6 月10日我帶母
    親去醫院驗傷，父親追到醫院恐嚇我與我太太說『如不把母
    親交出來就要殺我們』等語，當天父親恐嚇我們後，我就趕
    快帶我太太與小孩搬離該處，現在我們都不敢讓父親知道我
    們的住處。我同意兩造離婚，因為母親遭受打擊很大。」、
    「96年6 月10日的前幾天，被告就有打原告，只是沒有很嚴
    重，後來於96年6 月10日那天就打得較嚴重，當時我們回去
    兩造住處時，親眼看到被告還在繼續打原告，被告都是打原
    告頭部，原告被打到昏倒，我先生把原告送去醫院，被告追
    去醫院並恐嚇我們說要給我們死，我們有錄音為證，被告說
    最好不要讓他找到，不然要給我們死。我有看過被告打原告
    很多次了，被告幾乎是每日喝酒。」等語。
    再查，本院當庭勘驗證人尹春毓提出伊所錄下的被告辱罵錄
    音帶，內容為：一名男子似酒醉的聲音不斷吵鬧辱罵『你娘
    老雞巴、你娘雞巴、你說什麼瘋話、告訴你老母回來、幹你
    娘雞巴、幹、你娘老雞巴、你說這懶叫話、我們的事情還要
    社會局管？為何要社會局管？你自己看要怎麼辦，我這樣講
    你聽懂不懂？我養你們這麼大，這樣不行嗎？』等語，該男
    子一直似酒醉後亂語，另一名年輕男子與該男子溝通說『她
    不敢回來，她現在不敢回來，社會局有通知』等語，此有本
    院筆錄內的勘驗紀錄可稽。
    被告亦當庭承認有酒後毆打辱罵原告之情。
    綜上情形，原告主張之事實，堪信為真實。
四、按有民法第1052條第1 項以外之重大事由，難以維持婚姻者
    ，夫妻無過失之一方得請求離婚，民法第1052條第2 項定有
    明文。其目的在使夫妻請求裁判離婚之事由較富彈性。是夫
    妻間發生足使婚姻難以維持之重大事由者，雖不符合該條第
    一項所列各款情形，亦無不准依該法條第2 項訴請離婚之理
    。復按婚姻係以夫妻之共同生活為目的，配偶應互相協力保
    持共同生活之圓滿、安全及幸福，因而夫妻應相互尊重以增
    進情感和諧及誠摯之相處，此為維持婚姻之基礎，若此基礎
    不復存在，致夫妻無法共同生活，無復合可能者，即應認有
    難以維持婚姻之重大事由存在。
五、兩造結婚後，被告在外與女人親蜜交往、經常酗酒、酒後辱
    罵毆打原告，顯見被告極度不尊重原告之人格尊嚴，最近一
    次被告毆打原告後更恐嚇原告及兩造之兒媳，造成原告的身
    心恐懼，足見兩造間婚姻已生重大破綻，雙方均已經無法滿
    足在婚姻中之期待，其情形已構成難以維持婚姻之重大事由
    。而其可歸責性，全係被告責任。從而，原告依民法第1052
    條第2 項規定請求判決離婚，依法即無不合，應予准許。
六、訴訟費用負擔之依據：民事訴訟法第78條。
中　　華　　民　　國　　96　　年　　9 　　月　　28　　日
                                臺灣板橋地方法院家事法庭
                                    法　  官　黃  惠  瑛
以上正本證明與原本無異。
如對本判決不服，應於判決送達後20日內向本院提出上訴狀。
中　　華　　民　　國　　96　　年　　9 　　月　　28　　日
                                    書 記 官　楊  振  宗
